【裁判字號】    95,易,238
【裁判日期】    950731
【裁判案由】    竊盜
【裁判全文】
臺灣嘉義地方法院刑事判決               95年度易字第238號
    公  訴  人  臺灣嘉義地方法院檢察署檢察官
    被      告  甲○○
                        另案在臺灣嘉義監獄鹿草分監執行中
    指定辯護人  本院公設辯護人  乙○○
上列被告因竊盜案件，經檢察官提起公訴（九十五年度偵字第三
一八四號），本院合議庭裁定由受命法官獨任進行簡式審判程序
，依協商程序而為判決如下：
    主  文
甲○○攜帶兇器竊盜，未遂，累犯，處有期徒刑柒月。扣案之螺
絲起子壹支沒收。
    事實及理由
一、本件被告甲○○所涉犯者為刑法第三百二十一條第一項法定
    刑為「六月以上、五年以下有期徒刑」之加重竊盜罪，非死
    刑、無期徒刑、最輕本刑為三年以上有期徒刑之罪或高等法
    院管轄第一審案件。本院行準備程序中，被告就被訴事實為
    有罪之陳述，經告知簡式審判程序之旨，並聽取檢察官及被
    告之意見後，本院爰依刑事訴訟法第二百七十三條之一第一
    項裁定由受命法官獨任進行簡式審判程序。因此，本件簡式
    審判程序之證據調查依刑事訴訟法第二百七十三條之二規定
    不受同法第一百五十九條第一項、第一百六十一條之二、第
    一百六十一條之三、第一百六十三條之一及第一百六十四條
    至第一百七十條規定之限制。此外，本件行簡式審判程序後
    ，檢察官請求就被告願受科刑之範圍於審判外進行協議，經
    本院同意且指定本院公設辯護人協助進行協商，當事人雙方
    就「被告攜帶兇器竊盜，未遂，處有期徒刑七月」等科刑範
    圍達成合意且被告認罪（本院卷第五十一頁訊問筆錄），而
    由檢察官聲請本院改依協商程序而為判決，均合先敘明。
二、本件犯罪事實、證據及應適用之法條，除犯罪事實部分補充
    「甲○○前於民國九十年間因竊盜案件，經臺灣高等法院臺
    南分院九十一年度上訴字第三九一號刑事判決判處有期徒刑
    一年確定；九十一年間因偽造文書案件，經本院九十一年度
    訴字第一○八號刑事判決判處有期徒刑六月確定；前開刑罰
    經臺灣高等法院臺南分院九十二年度聲字第二四五號刑事裁
    定定其應執行之刑為有期徒刑一年六月，九十三年十月二十
    四日執行完畢。詎仍不知悔改，．．。」等語，證據部分補
    充被告於本院之自白及失竊現場照片八張，餘皆引用檢察官
    起訴書之記載（如附件）。
三、被告行為後，九十四年一月七日修正，同年二月二月公布之
    刑法，業於九十五年七月一日施行，本件所涉修正前後法律
    適用情形，詳如附表所示。爰審酌被告貪圖他人財物因而犯
    罪之動機及目的；曾受有期徒刑以上刑之宣告及執行，品行
    不佳；國中畢業之智識程度；離婚，三個子女，最大高中，
    最小國小，均由前妻照顧，父母健在，均六十餘歲，未與父
    母同住，之前從事油漆工，月入約新台幣二至三萬元之生活
    狀況；尚未竊得財物即為警方查獲，並無實害發生；事後坦
    認犯罪之態度等一切情狀，不經言詞辯論，即於協商合意範
    圍內判處如主文所示之刑，並沒收被告所有供犯罪所用之螺
    絲起子一支。
四、依刑事訴訟法第四百五十五條之十，本件除有同法第四百五
    十五條之四第一項第一款「有前條第二項之撤銷合意或撤回
    協商聲請者」、第二款「被告協商之意思非出於自由意志者
    」、第四款「被告所犯之罪非第四百五十五條之二第一項所
    定得以聲請協商判決者」、第六款「被告有其他較重之裁判
    上一罪之犯罪事實者」、第七款「法院認應諭知免刑或免訴
    、不受理者」所定情形之一，或協商判決違反同條第二項「
    除有前項所定情形之一者外，法院應不經言詞辯論，於協商
    合意範圍內為判決。法院為協商判決所科之刑，以宣告緩刑
    、二年以下有期徒刑、拘役或罰金為限之規定者」，不得上
    訴。如有刑事訴訟法第四百五十五條之十所定得提起上訴之
    情事，且不服本判決，應於判決送達之日起十日內，向本院
    提出上訴狀。
據上論斷，應依刑事訴訟法第二百七十三條之一第一項、第四百
五十五條之二第一項、第四百五十五條之四第二項、第四百五十
五條之八、第四百五十四條，刑法第三百二十一條第二項、第一
項第三款、第二十五條第二項後段、第四十七條第一項、第三十
八條第一項第二款，判決如主文。
中    華    民    國    95    年    7     月    31    日
                        刑事第一庭  法  官  張 道 周
上列正本證明與原本無異。
如有刑事訴訟法第四百五十五條之十所定得提起上訴之情事，且
不服本判決，應於判決送達之日起十日內，向本院提出上訴狀（
應附繕本）。
中    華    民    國    95    年    7     月    31    日
                                    書記官  黃 意 雯
附記本判決論罪之法條全文
刑法第三百二十一條第一項第三款、第二項
犯竊盜罪而有左列情形之一者，處六月以上、五年以下有期徒刑
：
  三、攜帶兇器而犯之者。
前項之未遂犯罰之。
附表
┌──┬──┬───────────┬──┬────────────┐
│編號│條號│新法                  │比較│理由                    │
│    │    ├───────────┤    │                        │
│    │    │舊法                  │結果│                        │
├──┼──┼───────────┼──┼────────────┤
│    │25  │新條文                │無  │修正前刑法第二十六條前段│
│    │    │已著手於犯罪行為之實行│    │未遂犯得按既遂犯之刑減輕│
│    │    │而不遂者，為未遂犯。  │    │之規定，修正後移至第二十│
│    │    │未遂犯之處罰，以有特別│    │五條第二項後段，修正前後│
│    │    │規定者為限，並得按既遂│    │所使用文字及法律效果完全│
│    │    │犯之刑減輕之。        │    │相同，罪刑法律並未因之有│
│    │    ├───────────┤    │所「變更」，尚無刑法第二│
│    │    │舊條文                │    │條適用之餘地，而應適用現│
│    │    │已著手於犯罪行為之實行│    │行有效之法規。          │
│    │    │而不遂者，為未遂犯。  │    │                        │
│    │    │未遂犯之處罰，以有特別│    │                        │
│    │    │規定者，為限。        │    │                        │
├──┼──┼───────────┤    │                        │
│    │26  │新條文                │    │                        │
│    │    │行為不能發生犯罪之結果│    │                        │
│    │    │，又無危險者，不罰。  │    │                        │
│    │    ├───────────┤    │                        │
│    │    │舊條文                │    │                        │
│    │    │未遂犯之處罰，得按既遂│    │                        │
│    │    │犯之刑減輕之。但其行為│    │                        │
│    │    │不能發生犯罪之結果，又│    │                        │
│    │    │無危險者，減輕或免除其│    │                        │
│    │    │刑。                  │    │                        │
├──┼──┼───────────┼──┼────────────┤
│    │47  │新條文                │無  │刑法第四十七條雖經修正，│
│    │    │受徒刑之執行完畢，或一│    │但本件被告無論依修正前或│
│    │    │部之執行而赦免後，五年│    │修正後法律，被告均構成累│
│    │    │以內故意再犯有期徒刑以│    │犯，法律效果又屬相同，並│
│    │    │上之罪者，為累犯，加重│    │無刑法第二條所稱法律變更│
│    │    │本刑至二分之一。      │    │情形，自應適用現行法律。│
│    │    │第九十八條第二項關於因│    │                        │
│    │    │強制工作而免其刑之執行│    │                        │
│    │    │者，於受強制工作處分之│    │                        │
│    │    │執行完畢或一部之執行而│    │                        │
│    │    │免除後，五年以內故意再│    │                        │
│    │    │犯有期徒刑以上之罪者，│    │                        │
│    │    │以累犯論。            │    │                        │
│    │    ├───────────┤    │                        │
│    │    │舊條文                │    │                        │
│    │    │受有期徒刑之執行完畢，│    │                        │
│    │    │或受無期徒刑或有期徒刑│    │                        │
│    │    │一部之執行而赦免後，五│    │                        │
│    │    │年以內再犯有期徒刑以上│    │                        │
│    │    │之罪者，為累犯，加重本│    │                        │
│    │    │刑至二分之一。        │    │                        │
└──┴──┴───────────┴──┴────────────┘


司法院資訊處製作；財團法人民間司法改革基金會備份。
